【裁判字號】    97,訴,1329
【裁判日期】    980527
【裁判案由】    毒品危害防制條例
【裁判全文】
臺灣高雄地方法院刑事判決              97年度訴字第1329號
公  訴  人  臺灣高雄地方法院檢察署檢察官
被      告  丙○○
選任辯護人  林石猛律師
            張碧華律師
被      告  戊○○
指定辯護人  張啟祥律師
被      告  乙○○
指定辯護人  莊信泰律師
上列被告因違反毒品危害防制條例案件，經檢察官提起公訴（97
年度偵字第19772 號），本院判決如下：
    主  文
丙○○犯如附表一所示各罪，各處如附表一所示之刑（含從刑）
，應執行有期徒刑拾肆年。扣案即附表五編號二至編號四所示之
甲基安非他命包均沒收銷燬之。扣案之上開毒品之外包裝、附
表五編號一所示之磅秤壹台均沒收。未扣案之行動電話壹支（含
0000000000號SIM 卡）沒收，如不能沒收時，應追徵
其價額。共同販賣毒品所得之新臺幣陸仟元應與乙○○連帶沒收
，如全部或一部不能沒收時，以其與乙○○之財產連帶抵償之。
扣案即附表六編號一、編號二所示共同販賣毒品所得新台幣仟
元及金戒指壹只應與戊○○、甲○○連帶沒收。
戊○○犯如附表二所示各罪，各處如附表二所示之刑（含從刑）
，應執行有期徒刑玖年。扣案即附表五編號二至編號四所示之甲
基安非他命包均沒收銷燬之。扣案之上開毒品之外包裝、附表
五編號一所示之磅秤壹台均沒收。扣案即附表六編號一、編號二
所示共同販賣毒品所得新台幣仟元及金戒指壹只應與丙○○、
甲○○連帶沒收。其餘被訴於民國九十七年四月二十日、同年六
月二十八日犯販賣第二級毒品部分，均無罪。
乙○○犯如附表三所示各罪，各處如附表三所示之刑（含從刑）
，應執行有期徒刑玖年。扣案即附表五編號一所示之磅秤壹台沒
收。未扣案之行動電話壹支（含0000000000號SIM 卡
）沒收，如不能沒收時，應追徵其價額。共同販賣毒品所得之新
臺幣陸仟元應與丙○○連帶沒收，如全部或一部不能沒收時，以
其與丙○○之財產連帶抵償之。其餘被訴於民國九十七年七月八
日、同年七月八日晚上某時犯販賣第二級毒品部分，均無罪。
    事  實
一、丙○○（綽號「嫂仔」）、乙○○（綽號「璇仔」）、丙○○之配偶戊○○及甲○○（綽號「鳳梨」，經本院通緝中）
    均明知甲基安非他命業經政府公告列為毒品危害防制條例第
    2 條第2 項所定之第二級毒品，不得持有、販賣，仍由丙○○持其所有之磅秤（即附表五編號1 所示）在高雄市鼓山區
    ○○○○街21號4 樓租屋處秤量、分裝甲基安非他命，而為
    下列販賣甲基安非他命之行為，並經警分別於民國97年7 月
    8 日22時許、同日23時許及翌（9） 日11時50分許、16時25
    分許，分別在戊○○位於高雄市○○區○○路108 號8 樓之
    4 住處、丙○○上址租屋處、甲○○位於高雄市○○區○○
    路1 號15樓之1 住處及台南市○○區○○街9 巷29號5 樓之
    2 ，查扣如附表四至附表八所示之物（各次參與販毒之人、
    販毒方式、購毒者、交易內容等均詳後述）：
    (一)丙○○、乙○○共同基於販賣第二級毒品甲基安非他命以
      營利之犯意聯絡，丙○○使用其胞弟所有之0000000000號
      行動電話，乙○○則持其所有之0000000000號行動電話，
      作為販賣毒品之聯絡工具，丙○○與欲購買毒品者約定交
      易毒品數量、價格，並以每次新台幣（下同）500 元或1,
      000 元委請乙○○攜帶分裝好之毒品外出交貨給購買毒品
      之人，並將當場所收取販毒所得之現款攜回交予丙○○，
      而為下列販毒行為：
      1.於97年4 月20日，丙○○接獲丁○○撥打其使用之0000
        000000號行動電話表明欲購買甲基安非他命，談妥交易
        數量、價格即1 公克甲基安非他命為3,000 元，遂指示
        乙○○交付毒品；乙○○即於同日15時43分、16時26分
        、16時35分及17時01分，以其所有之0000000000號行動
        電話撥打丁○○持用之0000000000號行動電話（丁○○
        之妻謝幸娟所申請之門號）聯絡，並於同日將1 公克之
        甲基安非他命送往位於高雄市○○路之丁○○居所，交
        付予丁○○，並向丁○○收取3,000 元之價款。
      2.於97年6 月28日，丙○○接獲丁○○撥打其使用之0000
        000000號行動電話表明欲購買甲基安非他命，遂指示乙○○交付毒品；乙○○乃於同日12時28分、14時44分、
        14時45分，以0000000000號行動電話撥打丁○○持用之
        0000000000號電話連絡後，於同日前往位於高雄市○○
        路丁○○之居所，交付1 公克之甲基安非他命予丁○○
        ，並向丁○○收取3,000 元之價款。
    (二)戊○○為丙○○之配偶，有施用毒品習慣，與丙○○、甲○○共同基於販賣第二級毒品甲基安非他命以營利之犯意
      聯絡，介紹其購買毒品來源即綽號「醫生」之成年男子予
      丙○○認識，由丙○○撥打綽號「醫生」之人持用之0000
      000000號行動電話，與「醫生」約定毒品價格、數量及交
      易地點，先後於97年6 月30日、同年7 月6 日，各交付7
      、8 萬元給戊○○，由戊○○分別於6 月30日晚上某時及
      7 月6 日21時許，在高雄市「四季汽車旅館」、「伊甸風
      情汽車旅館」某房間內，先後交付上開7 、8 萬元予綽號
      「醫生」之成年男子，向其販入甲基安非他命各1 包（約
      30公克），交予丙○○供販賣之用。丙○○再與欲購買毒
      品者約定交易毒品數量、價格，並以販毒金額一成之代價
      僱用甲○○，由甲○○負責攜帶分裝好之毒品外出交貨給
      購買毒品之人，並將當場所收取販毒所得之現款攜回交予
      丙○○，而為下列販毒行為：
      1.於97年7 月8 日，丙○○接獲丁○○撥打其使用之0000
        000000號行動電話表明欲購買甲基安非他命，遂指示甲○○攜帶甲基安非他命1 包，至高雄市○○區○○路與
        文川路口（長高便利商店騎樓下）販賣予丁○○；於同
        日12時50分，甲○○在上址將上開甲基安非他命1 包交
        予丁○○，並向丁○○收取3,000 元之價款。於同日13
        時，警方在高雄市○○路619 號前對丁○○實施盤查，
        並扣得上開丁○○購買而尚未施用之甲基安非他命1 包
        （毛重0.7 公克，驗前淨重0.51公克，驗後淨重0.505
        公克）。
      2.於97年7 月8 日晚上某時，丙○○指示甲○○攜帶甲基
        安非他命1 包至前述高雄市○○路與文川路口（長高便
        利商店騎樓下），以6,500 元價格販賣予真實姓名年籍
        不詳、綽號「家樂福」之成年男子，惟該男子無現金可
        支付購買毒品款項，乃交付甲○○金戒指1 只供抵償上
        開價款。
二、丙○○明知甲基安非他命業經政府公告列為毒品危害防制條
    例第2 條第2 項所定之第二級毒品，不得持有、轉讓，亦明
    知乙○○有在施用第二級毒品甲基安非他命，因乙○○為其
    胞弟之前女友，並為其完成上述毒品交易事宜，關係密切，
    竟基於轉讓第二級毒品甲基安非他命之接續犯意，自97年4
    月中旬、5 月間起至同年7 月7 日22時止，將其所有之甲基
    安非他命擺放在其位於高雄市鼓山區○○○○街21號4 樓租
    屋處之餐桌上，多次無償提供第二級毒品甲基安非他命予乙○○施用（轉讓第二級毒品之重量總計未達10公克，乙○○
    所涉施用毒品部分，業經本院以97年度審簡字第5104號判決
    判處有期徒刑4 月確定）。
三、案經高雄市政府警察局移送臺灣高雄地方法院檢察署檢察官
    偵查後起訴。
    理  由
甲、程序方面：
一、證人即同案被告乙○○於警詢有關被告丙○○之證詞無證據
    能力：
    (一)按被告以外之人於審判外之言詞或書面陳述，除法律有規
      定者外，不得作為證據；又按被告以外之人（包括證人、
      鑑定人、告訴人、被害人及共同被告等）於檢察事務官、
      司法警察官或司法警察調查中所為之陳述，與審判中不符
      時，其先前之陳述具有較可信之特別情況，且為證明犯罪
      事實存否所必要者，得為證據，刑事訴訟法第159 條第1
      項、第159 條之2 分別定有明文。所謂「前後陳述不符」
      之要件，應就前後階段之陳述進行整體判斷，以決定其間
      是否具有實質性差異，惟無須針對全部陳述作比較，陳述
      之一部分有不符，亦屬之。而所謂「較可信之特別情況」
      之情形，亦應就前後陳述時之各種外部情況進行比較，以
      資決定何者外部情況具有可信性。若陳述係在特別可信之
      情況下所為，則虛偽陳述之危險性即不高，雖係審判外陳
      述，或未經被告反對詰問，仍得承認其有證據能力。
    (二)被告丙○○之辯護人於本院爭執證人即同案被告乙○○於
      警詢中所為陳述之證據能力，然因證人乙○○業於本院審
      理庭作證，且其於本院審判期日所為有關替丙○○販售甲
      基安非他命之證述情節，核與其於警詢中所為陳述情節大
      致相符，因而與上開刑事訴訟法第159 條之2 之規定不符
      ，亦核無同法第159 條之3 、之4 或之5 所規定之傳聞法
      則例外之情形，本院因認證人乙○○於警詢中之證詞無證
      據能力。
二、證人乙○○於偵查中所為陳述有證據能力：
    按被告以外之人於偵查中向檢察官所為陳述，除顯有不可信
    之情況者外，得為證據，刑事訴訟法第159 條之1 第2 項定
    有明文。查證人乙○○於偵查中所為之陳述，依法於檢察官
    訊問前具結，可擔保其係據實陳述，而被告丙○○、戊○○
    及其等辯護人對於上開證人未曾主張向檢察官所為之陳述，
    有非出於真意或有何違法取供之情形，本院亦查無檢察官有
    以不正方法取證，或有任何其他顯有不可信之情事，被告丙○○之辯護人陳稱：證人乙○○於偵查中之證詞無證據能力
    云云，應有誤會。依上開規定，證人乙○○於偵查中之證詞
    應有證據能力，得為本案證據。
三、又按被告以外之人於審判外之陳述，雖不符刑事訴訟法第15
    9 條之1 至第159 條之4 之規定，而經當事人於審判程序同
    意作為證據，法院審酌該言詞陳述或書面陳述作成時之情況
    ，認為適當者，亦得為證據；當事人、代理人或辯護人於法
    院調查證據時，知有第159 第1 項不得為證據之情形，而未
    於言詞辯論終結前聲明異議者，視為有前項之同意，刑事訴
    訟法第159 條之5 定有明文。本件所援引之以下各項證據（
    詳後述），固有部分屬傳聞證據，然公訴人、被告及其等之
    辯護人於本院調查證據時，均知有前開第159 第1 項不得為
    證據之情形，且於言詞辯論終結前，均未聲明異議，又本院
    審酌該等證據作成時之狀況，並無違法取證之情事，且無不
    宜作為證據之情形，依前開說明，爰認均有證據能力。
乙、有罪部分：
壹、販賣第二級毒品部分：
一、被告丙○○與被告乙○○共同販賣第二級毒品予丁○○部分
    （即事實欄一(一)1.及事實欄一(一)2.部分）：
    (一)上開事實欄一(一)1.及事實欄一(一)2.所示被告丙○○持磅秤
      分裝甲基安非他命，與被告乙○○以上開0000000000號、
      、0000000000號行動電話作為販賣毒品之聯絡工具，與丁○○約定販賣1 公克甲基安非他命價格為3,000 元，並以
      每次500 元或1,000 元委請被告乙○○外出交付予丁○○
      ，被告乙○○並以0000000000號行動電話撥打丁○○持有
      之0000000000號行動電話，聯繫丁○○以交付毒品，並將
      所收取之現款各3,000 元交予被告丙○○等事實，業經被
      告丙○○於本院、被告乙○○於偵查中坦承於卷（見本院
      卷一之一第38頁、本院卷一第127 頁、偵一卷第82頁、第
      85 頁 、第99頁至第100 頁、偵二卷第13頁），核與證人
      丁○○於偵查及本院證述相符（見偵卷一第82頁至第85頁
      、本院卷一之一第69頁至第70頁）。復有丁○○使用之00
      00000000號行動電話用戶資料1 紙、被告乙○○所有之00
      00000000號雙向通聯紀錄1 份在卷可參（見偵卷一第92頁
      至第96頁），及在被告丙○○住處查扣之磅秤1 台（即附
      表五編號1） 可佐。被告丙○○、乙○○對以上2 次販賣
      所為之自白，應與事實相符，犯行均堪認定。
    (二)被告乙○○雖於本院辯稱：於97年6 月28日（即事實欄一
      (一)2.所示時間），我依照被告丙○○之要求，前往丁○○
      上開青海路居所，交付施用甲基安非他命之器具給丁○○
      ，並非交付毒品，也沒有向丁○○收取現金3,000 元云云
      。被告乙○○之辯護人亦為被告乙○○辯護稱：被告丙○○於97年9 月3 日訊問時曾稱請被告乙○○送毒品予丁○○1 次，另1 次則是請乙○○拿吸食甲基安非他命工具予
      丁○○，可認被告乙○○於97年6 月28日確實只有交付工
      具，又購毒者丁○○於偵查中之證詞前後不一，顯有瑕疵
      ，應不足採等語。惟查：
      1.被告乙○○於警詢、偵查中自始均坦稱有如事實欄一(一)
        2.所示依被告丙○○指示，前往丁○○居所，販賣甲基
        安非他命之犯行，且其持有之0000000000號行動電話於
        97年6 月28日與丁○○持有之0000000000號之通聯紀錄
        ，經檢察官當庭提示，其明確指出該次是送甲基安非他
        命給丁○○而有所聯絡（以上見偵一卷第99頁），核與
        證人丁○○所證一致，是其自白並非無據，故被告乙○○於本院翻異前詞，難認無疑。況且被告乙○○所辯於
        97年6 月28日僅交付工具予丁○○乙節，與被告丙○○
        於97年9 月3 日本院訊問時所稱交付時間（97年4 月20
        日）有異，又被告丙○○業已更改其供述，於本院證稱
        ：被告乙○○確實於97年4 月20日、97年6 月28日交付
        毒品予丁○○等語（見本院卷一之一頁第72頁、第73頁
        ），是被告丙○○於97年9 月3 日之供述要難執為對被
        告乙○○有利之認定。
      2.再者，證人丁○○於97年7 月9 日偵查中雖證述：我向
        被告丙○○買過3 次毒品，均撥打0000000000號電話與
        被告丙○○聯絡，第1 次是97年5 月，第2 次是97年6
        月，地點都在高雄市○○○○○路旁，均由被告丙○○
        親自交甲基安非他命給我，我每次都給被告丙○○3,00
        0 元，第3 次則是97年7 月8 日，約在大中路與文川路
        見面，由綽號「鳳梨」之人（即同案被告甲○○）交毒
        品1 包給我，我給他3,000 元等語（見偵卷二第4 頁背
        面至第5 頁背面）；然於97年8 月12日偵查中以證人身
        分結證稱：我向被告丙○○買毒品3 次，兩次是乙○○
        送到我家，一次是「鳳梨」（即同案被告甲○○）送的
        等語（見偵卷一第82頁至第85頁）；又於偵查中以被告
        身分供稱：（經檢察官告以被告乙○○與丁○○之通聯
        紀錄）被告乙○○於97年4 月20日、97年6 月28日撥打
        電話給我，我大約是在上開時間向被告丙○○買毒品，
        兩次都是被告乙○○送到我位於青海路619 號住處等詞
        （見影卷一第24頁）。證人丁○○於本院審理時並證稱
        ：我向被告丙○○買甲基安非他命共3 次，均是撥打00
        00000000號與被告丙○○聯繫，每次都買3,000 元的毒
        品，1 次是在97年4 月，由乙○○交毒品給我，第2 次
        是在97年6 月28日，也由乙○○交毒品給我，我也有拿
        到吸食器，第3 次是甲○○拿毒品給我，我在當天即被
        警察查獲等語（見本院卷一之一第67頁至第70頁）。依
        據證人丁○○歷次陳述可知，其向被告丙○○第1 次及
        第2 次購買毒品之交易地點、送毒品之人等證詞內容，
        於97年7 月9 日之陳述與其後之供述略有不同，但其所
        稱向被告丙○○購買第二級毒品甲基安非他命之次數、
        聯絡方式、交易數量及金額均自始如一，核與證人即同
        案被告丙○○於本院之證詞大致相符，自堪採信。
      3.又證人之陳述有部分前後不符，或相互間有所歧異時，
        究竟何者為可採，法院仍得本其自由心證予以斟酌，非
        謂一有不符或矛盾，即應認其全部均為不可採信，茍其
        對基本事實之陳述，與真實性無礙時，則仍非不得予以
        採信（最高法院93年度台上字第5349號判決意旨參照）
        。關於丁○○第1 次及第2 次向被告丙○○購買毒品之
        地點及交付毒品者一節，證人丁○○所述前後固有不同
        ，然其於各次訊問過程中已針對購買毒品之時間、價格
        、與被告丙○○及乙○○聯絡方式等重要情節供述無誤
        ，並核與證人丙○○上開證述之情節大致相符，揆諸前
        開說明，仍不得逕謂其所述全然未盡可採，而遽為被告
        乙○○有利之認定。參以證人丁○○與被告乙○○為朋
        友關係，相識達兩年之久，並無恩怨，經被告乙○○自
        承於卷（見偵卷二第14頁），證人丁○○應無故意設詞
        誣陷被告乙○○之必要，且證人丁○○於本院所述購買
        第二級毒品甲基安非他命之情節，既與證人丙○○所述
        情節大致相符，其證詞自堪信為真實。是被告乙○○確
        依被告丙○○指示，於97年6 月28日交付毒品甲基安非
        他命予丁○○，並向丁○○收受3,000 元毒品對價之事
        實，應堪認定。被告乙○○上開所辯，自不足採。
    (三)綜上，被告丙○○與購毒者丁○○約定販售甲基安非他命
      之數量、價格，並指示被告乙○○前往約定地點交付甲基
      安非他命並收取對價；又被告乙○○除交付甲基安非他命
      外，並知應收取價金3,000 元，係以自己犯罪之意思而參
      與販賣甲基安非他命之構成要件行為，以上兩次販賣，與
      被告丙○○間均有犯意聯絡及行為分擔。
二、被告丙○○與被告戊○○、甲○○共同販賣第二級毒品部分
    （即事實欄一(二)1.及事實欄一(二)2.部分）：
    (一)上開事實欄一(二)1.及事實欄一(二)2.所示被告丙○○透過被
      告戊○○介紹認識甲基安非他命貨源即綽號「醫生」之成
      年男子，遂撥打綽號「醫生」之人持用之0000000000號行
      動電話，聯繫購入甲基安非他命，並將現金交付予被告戊○○，由被告戊○○販入甲基安非他命，待取得後再持磅
      秤分裝，並以販毒金額一成之代價僱用被告甲○○，經購
      毒者丁○○、綽號「家樂福」之男子表明欲購買毒品，再
      指派被告甲○○交付毒品並收取對價等事實，業經被告丙○○於警詢、偵查及本院坦承明確（見警卷一第5 頁至第
      7 頁、偵卷一第52頁、第84頁、本院卷一第38頁、第39頁
      至第40頁），核與證人即同案被告甲○○於警詢及偵查、
      證人丁○○於偵查及本院之證述相符（見偵卷二第4 頁至
      第7 頁、偵卷三第14頁至第15頁、本院卷一之一第70頁）
      。並有警方於97年7 月8 日自證人丁○○身上查獲之晶體
      1 包、於被告丙○○住處查扣之磅秤1 台（即附表五編號
      1） 、晶體3 包（即附表五編號2 至編號4） 及自被告甲○○住處扣得之販毒所得現金3,000 元、金戒指1 只（即
      附表六編號1 至編號2） 可佐。又上開晶體4 包，均送請
      高雄醫學大學附設中和紀念醫院（以下簡稱高醫）檢驗結
      果，確檢出甲基安非他命陽性反應（丁○○持有之甲基安
      非他命1 包，為毛重0.7 公克，驗前淨重0.51公克，驗後
      淨重0.505 公克；被告丙○○持有甲基安非他命3 包之重
      量，詳附表五編號2 至編號4 備註欄所示），有該院出具
      之檢驗報告4 紙附卷可佐（見本院卷一第98頁至第100 頁
      、第179 頁）。被告丙○○對以上各次販賣所為之自白，
      應與事實相符，其犯行均堪認定。
    (二)被告戊○○雖坦稱其所施用之海洛因、甲基安非他命係向
      綽號「醫生」之男子購買，並依配偶即被告丙○○之請求
      ，於97年6 月30日、97年7 月6 日前往高雄市「四季汽車
      旅館」、「伊甸風情汽車旅館」與綽號「醫生」之男子會
      面，至「醫生」處取回物品交付予被告丙○○等情，但辯
      稱：我是受被告丙○○之託向「醫生」拿東西，但東西用
      牛皮紙袋包著，我不知道拿到的是毒品云云。然查：
      1.上開被告戊○○兩次持被告丙○○交付之現金，向「醫
        生」購入價約7 、8 萬元之甲基安非他命等節，經被告
        戊○○於警詢、偵查自承於卷（見偵卷一第9 頁、偵卷
        二第56頁），並與證人即同案被告丙○○於警詢及偵查
        中證述相符（見警卷一第7 頁，偵卷一第52頁、第84頁
        ）；參以證人丙○○為被告戊○○之配偶，關係親密，
        自無設詞誣陷被告戊○○入販賣毒品重罪之必要，故其
        上開證詞應為可信。又證人丙○○於本院雖改證稱：我
        未告訴被告戊○○拿給「醫生」之物為現金等語，然證
        人丙○○既已坦承販賣，衡情定當盡力使被告戊○○脫
        免罪責，故其於本院之上述證詞，證明力即屬薄弱，應
        屬迴護之語，自不足採。是被告戊○○前開所辯，應為
        事後卸責之詞，不足採信。
      2.再者，被告丙○○係藉由被告戊○○之介紹始認識提供
        毒品之「醫生」，又被告戊○○明知被告丙○○從事販
        賣甲基安非他命，因被告丙○○行動不便，遂由被告丙○○與「醫生」約定毒品買賣細節，再依被告丙○○指
        示，持現金至「醫生」處購入甲基安非他命，並將甲基
        安非他命取回交予被告丙○○乙節，則經被告戊○○於
        警詢、偵查陳述碁詳（見偵卷一第9 頁、偵卷二第56頁
        ），並有上開證人丙○○於警詢及偵查之證詞可佐；又
        證人丙○○於本院亦證述：被告戊○○介紹「醫生」給
        我認識，並跟我說「醫生」在賣毒品，我才會向「醫生
        」購買甲基安非他命等語（見本院卷一之一第76頁），
        同案被告甲○○於警詢並證陳：被告丙○○之毒品是透
        過被告戊○○接洽購買等詞（見警卷二第7 頁）。從而
        ，被告戊○○明知被告丙○○為營利而販入甲基安非他
        命，而依被告丙○○與「醫生」之約定，將現金交付予
        「醫生」販入甲基安非他命以供被告丙○○販賣等節，
        應可採認。
    (三)按共同正犯之意思聯絡，原不以數人間直接發生者為限，
      即有間接之聯絡者，亦包括在內，如甲分別邀約乙、丙犯
      罪，雖乙、丙間彼此並無直接之聯絡，亦無礙於其為共同
      正犯之成立（最高法院77年台上字第2135號判例意旨可資
      參照）。再按聯絡毒品買賣、交付毒品、收取毒品買賣價
      金等行為，均屬販賣毒品罪構成要件事實之部分行為，苟
      有參與其事，即係分擔實行犯罪行為，自應負共同販賣毒
      品罪責（最高法院97年度台上字第1439號、第3843號判決
      可參）。依上開證據資料所示，被告戊○○依被告丙○○
      指示向「醫生」販入甲基安非他命，待被告丙○○接獲丁○○、綽號「家樂福」之男子購買甲基安非他命之訊息，
      隨即聯繫被告甲○○，推由被告甲○○前往約定地點交付
      毒品甲基安非他命，並在收取價金後將販毒款項交予被告
      丙○○，各自分擔並參與販賣甲基安非他命之犯罪構成要
      件之行為，是被告丙○○、戊○○與甲○○應係基於共同
      販賣甲基安非他命營利之犯意聯絡，而互為分工，均為共
      同正犯。
三、此外，販賣甲基安非他命乃違法行為，交易雙方類皆以隱匿
    秘密之方式而為，且毒品無公定價格，每次購買價量，隨時
    可能依雙方關係深淺、資力、需求量及對行情之認知、來源
    是否充裕、查緝是否嚴緊，購買者被查獲時供述來源對象之
    可能性風險等因素之評估，因而異其標準，機動調整，非可
    一概而論。販賣毒品之利潤所得，除經坦承犯行或價量俱屬
    明確者外，本難查得實情，是以除非別有積極事證，足認係
    以同一價量委託代買、轉售或無償贈與，確未牟利以外，尚
    難執此遽認非法販賣毒品之證據尚有不足。被告丙○○已坦
    承販賣甲基安非他命，雖未言明販入賣出之真正價差利潤，
    然其苟無利潤可圖，應無甘冒被查緝而觸法之危險，堪認無
    論從「價差」或「量差」之方式，均有從中賺取差額利潤圖
    利之意圖及事實，此應屬合於論理法則，且不違背社會通常
    經驗之理性判斷。是被告丙○○販賣甲基安非他命，被告乙○○、戊○○及同案被告甲○○分別與被告丙○○共同參與
    其中部分，應當具有營利之意圖，亦堪認定。
四、綜上所述，被告丙○○、戊○○、乙○○販賣第二級毒品甲
    基安非他命之犯行，均堪認定，應依法論科。
貳、被告丙○○轉讓第二級毒品部分：
一、訊據被告丙○○矢口否認有轉讓第二級毒品予乙○○之犯行
    ，辯稱：我將甲基安非他命放在高雄市鼓山區○○○○街21
    號4 樓住處之桌上，乙○○與我很熟，她都不問自取云云。
    惟查：
    (一)證人乙○○於偵查中證述：我施用的甲基安非他命，是被
      告丙○○提供給我的，我最後一次施用甲基安非他命是於
      97年7 月7 日22時，在被告丙○○住處，也是由被告丙○○提供毒品等語（見偵二卷第13頁、第14頁），復於本院
      審理時證稱：我於97年4 月中旬、5 月間開始施用甲基安
      非他命，因被告丙○○的毒品都攤在桌上，所以我就拿起
      來施用等詞（見本院卷一之一第80頁）；又證人乙○○為
      被告丙○○胞弟之前女友，依被告丙○○指示與他人交易
      毒品事宜，並以其名義承租被告丙○○之住處，與被告丙○○並無怨隙，為被告丙○○所自承，堪認證人乙○○與
      被告丙○○關係親密，是證人乙○○不致故為不利被告丙○○之陳述。況且，被告丙○○於偵查中坦稱：我當乙○○是妹，所以免費供乙○○吸食甲基安非他命，乙○○到
      我家吸食很多次，我親眼看到的有10次等語（偵卷一第83
      頁至第84頁），於本院97年9 月3 日訊問時亦稱：我無償
      轉讓甲基安非他命給乙○○施用等詞（見本院卷一第38頁
      ），足認證人乙○○上開證詞並非無據。佐以被告丙○○
      與證人乙○○關係密切，證人乙○○所述被告丙○○無償
      轉讓毒品之情節，亦符合常理，並無誇大之情。再者，證
      人乙○○施用第二級毒品之犯行，經本院以97年度審簡字
      第5104號判處有期徒刑4 月確定等情，有乙○○之臺灣高
      等法院被告前案紀錄表1 份在卷可佐，足認證人乙○○之
      前開證詞，應屬可信且為真實。
    (二)證人乙○○於本院審理雖改稱：被告丙○○並未給我甲基
      安非他命施用，她是將甲基安非他命放在桌上，我自行拿
      起來施用，她都不知情等語（見本院卷一第207 頁至第20
      8 頁），然與被告丙○○於本院所稱：我知道乙○○拿毒
      品去施用等節相悖，實屬事後迴護被告之詞，不足採信。
      從而，證人乙○○於97年4 月中旬、5 月間至同年7 月7
      日22時，在被告丙○○位於高雄市鼓山區○○○○街21號
      4 樓租屋處，多次施用甲基安非他命，且均係被告丙○○
      所提供，並由其自行取用之事實，應可認定。
    (三)按轉讓毒品達一定數量者，加重其刑至二分之一，其標準
      由行政院定之，毒品危害防制條例第8 條第6 項定有明文
      ；而依行政院所頒布「轉讓持有毒品加重其刑之數量標準
      」第2 條第2 款之規定，轉讓第二級毒品須達10公克以上
      。本件被告丙○○轉讓第二級毒品甲基安非他命予乙○○
      之犯行，業如前述，惟綜觀全卷，並無證據足認被告轉讓
      第二級毒品之重量已逾上開行政院所頒布10克以上之標準
      ，依罪疑唯輕原則，自應為有利於被告之認定。從而，
      本件被告丙○○轉讓第二級毒品應認未達10公克。
二、綜上所述，被告丙○○所辯，應係事後卸責之詞，不足採信
    。本件事證已臻明確，被告丙○○上開轉讓第二級毒品犯行
    ，應依法論科。
、論罪部分：
一、核被告丙○○、乙○○於事實欄一(一)1.及事實欄一(一)2.所為
    ，被告丙○○、戊○○於事實欄一(二)1.及事實欄一(二)2.所為
    ，均係犯毒品危害防制條例第4 條第2 項之販賣第二級毒品
    罪。「按意圖營利而販入第二級毒品，雖未及賣出，仍依販
    賣既遂罪論處。但如意圖營利而販入第二級毒品後，第一次
    販賣與他人之行為，此乃接續原先販入之犯意而為，不論其
    行為屬既遂或未遂，應認基於單一犯意之接續行為，不能認
    係基於概括犯意之連續二行為，而以刑法修正前連續犯之規
    定論處。又其第一次之販入及賣出行為既已完成一完整的販
    入賣出之販賣行為，其第二次以後之單純賣出行為，應以其
    賣出行為是否完成，作為判斷既遂或未遂之準據，並以其是
    否基於概括犯意為之，而依連續犯論處。不能認行為人既以
    營利之意圖而販入毒品後，其嗣後之任一次賣出行為，不論
    其是否既遂或未遂，均接續原先販入之犯意，論以販賣既遂
    罪」（最高法院96年度台上字第4644號、96年度台上字第53
    92號判決參考）。被告丙○○、戊○○意圖營利而販入上開
    甲基安非他命2 次（即事實欄一(二)所示），之後又賣出甲基
    安非他命2 次（即事實欄一(二)1.及事實欄一(二)2.所示），依
    卷內證據資料判斷，不能區分被告丙○○、戊○○出售之甲
    基安非他命是何次購入，參諸上開判決要旨，應認被告丙○○、戊○○販入第二級毒品甲基安非他命後，接續賣出甲基
    安非他命，於事實欄一(二)1.及事實欄一(二)2.所示時間各完成
    一完整的販入賣出之販賣行為，應各論以一罪之既遂犯，附
    此敘明。
二、又被告丙○○、乙○○、戊○○所為持有第二級毒品甲基安
    非他命之低度行為，均為販賣第二級毒品之高度行為所吸收
    ，均不另論罪。又被告丙○○、乙○○就上開事實欄一(一)1.
    及事實欄一(一)2.所示販賣第二級毒品之犯行，被告丙○○、
    戊○○與同案被告甲○○就上開事實欄一(二)1.及事實欄一(二)
    2.所示販賣第二級毒品之犯行，各具犯意聯絡及行為分擔，
    應各論以共同正犯。
三、被告丙○○於事實欄二所為犯行，係犯毒品危害防制條例第
    8 條第2 項之轉讓第二級毒品罪。又被告丙○○所為持有第
    二級毒品甲基安非他命之低度行為，為轉讓第二級毒品之高
    度行為所吸收，不另論罪。另被告丙○○於97年4 月中旬、
    5 月間起至同年7 月7 日22時止期間，將毒品甲基安非他命
    放置在前開地址住處，任由乙○○自行取用等情，已如前述
    ，足見被告丙○○係出於使乙○○施用抵癮之動機，自始基
    於一個單一犯意所為，各次轉讓行為時間密接、方法相同、
    侵害之法益同一，且均在同一處所，各行為之獨立性薄弱，
    依一般社會通念難以強行區隔，顯係基於單一犯意接續所為
    ，應認係接續犯之實質上一罪，而論以轉讓第二級毒品一罪
    （臺灣高等法院高雄分院97年度上重訴字第3 號亦同此見解
    ）。
四、被告丙○○所犯上開販賣第二級毒品共四罪及轉讓第二級毒
    品罪間，被告戊○○、乙○○所犯上開販賣第二級毒品二罪
    間，均犯意各別，行為互異，應予分論併罰。
五、被告丙○○之辯護人雖為被告丙○○辯護稱：被告丙○○多
    次販賣第二級毒品，本質上具有反覆性，應評價為包括一罪
    之集合犯，以一罪論處等語。然按刑法於95年7 月1 日修正
    施行，關於刑法第56條連續犯規定修正理由之說明，謂「對
    繼續犯同一罪名之罪者，均適用連續犯之規定論處，不無鼓
    勵犯罪之嫌，亦使國家刑罰權之行使發生不合理之現象」、
    「基於連續犯原為數罪之本質及刑罰公平原則之考量，爰刪
    除有關連續犯之規定」等語，即係將本應各自獨立評價之數
    罪，回歸本來就應賦予複數法律效果之原貌。因此，就刑法
    修正施行後多次販賣毒品之犯行，採一罪一罰，始符合立法
    本旨。則刑法修正施行前連續販賣毒品部分，應依刑法第2
    條第1 項之規定，適用修正前連續犯之規定論以一罪；刑法
    修正施行後之多次販賣犯行，除符合接續犯之要件外，則應
    一罪一罰，予以數罪併罰，合併定其應執行之刑。至所謂集
    合犯係指立法者所制定之犯罪構成要件中，本即預定有數個
    同種類行為而反覆實行之犯罪而言。故是否集合犯之判斷，
    客觀上，自應斟酌法律規範之本來意涵、實現該犯罪目的之
    必要手段、社會生活經驗中該犯罪必然反覆實行之常態及社
    會通念等；主觀上，則視其反覆實施之行為是否出於行為人
    之一個犯意，並秉持刑罰公平原則，加以判斷之。被告丙○○販賣第二級毒品多次，其交易之對象、時間及地點均各有
    差異，犯意顯然各別，實無從認定立法者本即預定該犯罪之
    本質，必有數個同種類行為而反覆實行之集合犯行，故其各
    次販賣，縱屬相同類別之毒品，應非集合犯之罪。被告丙○○於各次販賣之行為，均係為滿足各該次之營利，於交付取
    得價款時，該次行為即已完成；是各次均為各自獨立之行為
    ，各具獨立性，其前後各次之販賣行為間，自無密切不可分
    之關係，各自獨立構成同一販賣罪責，顯然不合接續犯之構
    成要件，此為最高法院所採之見解（最高法院96年度第9 次
    刑事庭會議參考），則多次販賣毒品之行為，於刑法於95年
    7 月1 日修正施行後，要無集合犯之適用，而應以被告丙○○販賣毒品之次數，定其犯罪行為數，併予分論併罰。
六、再者，被告丙○○轉讓第二級毒品部分，並無證據足認被告
    丙○○轉讓第二級毒品之重量已逾10公克以上之標準，有如
    前述，爰不依毒品危害防制條例第8 條第6 項之規定，加重
    其刑至2 分之1 ，併此敘明。
肆、科刑部分：
    本院審酌被告丙○○、戊○○與乙○○無視政府杜絕毒品禁
    令，販賣甲基安非他命牟利，致使施用者沈迷毒癮無法自拔
    ，戕害國民身心健康，潛在危害社會治安；被告丙○○經查
    獲販賣次數達4 次，居於主導操控之角色，又轉讓毒品予被
    告乙○○施用，惟念數量非鉅，販賣所得不多，犯後尚知坦
    承部分犯行，態度非劣；被告戊○○為被告丙○○之配偶，
    介紹毒品上游予被告丙○○認識，並依被告丙○○要求交付
    購毒金額、取回販售用之毒品，犯後否認犯行；被告乙○○
    依據被告丙○○指示，將毒品攜往交易地點交付予購毒者，
    並取回毒品對價，非屬主謀，犯後否認部分犯行等一切情狀
    ，分別量處如附表一至附表三所示之宣告刑，並定其應執行
    刑。
伍、沒收部分：
一、扣案如附表五編號2 至編號4 所示被告丙○○所有之晶體3
    包，經送驗結果，確屬第二級毒品甲基安非他命，業如前述
    ，則上開甲基安非他命應依毒品危害防制條例第18條第1 項
    前段規定沒收銷燬之。至上揭毒品之外包裝有防止毒品裸露
    、逸出及潮濕之功用，並便於攜帶，其係供販賣毒品所用之
    物，至為顯然（最高法院97年度台上字第512 號、第3138號
    判決可參），應依同條例第19條第1 項規定沒收。按以營利
    為目的販入毒品，經多次販賣後，持有剩餘毒品被查獲，其
    各次販賣毒品行為，固應併合處罰。惟該持有剩餘毒品之低
    度行為，應僅為最後一次販賣毒品之高度行為所吸收，不另
    論罪。則就該查獲之剩餘毒品，祇能於最後一次之販賣毒品
    罪宣告沒收銷燬，不得於各次販賣毒品罪均宣告沒收銷燬（
    最高法院97年度台上字第4086號判決可參）。又被告丙○○
    於偵查中供稱：被查獲30多公克那包是這次8 萬多買回的（
    即指附表五編號2 所示甲基安非他命是97年7 月6 日買回）
    ，4 公克多的是上次購買剩下來的（指附表五編號3 所示甲
    基安非他命是於97年6 月30日購買），最少包的0.45包是從
    4 公克多那包分出來（指附表五編號4 是從編號3 分出來的
    ）等語（見偵一卷第51頁至第52頁），可認附表五編號2 至
    編號4 所示甲基安非他命均係被告丙○○於事實欄一(二)所示
    時間購入，並與被告戊○○基於共同營利而販入，依上開實
    務見解，應在被告丙○○、戊○○最後一次犯行即事實欄一
    (二)2.主刑項下諭知宣告沒收銷燬，且依共犯沒收理論，就上
    開毒品之外包裝部分，併於被告丙○○、戊○○事實欄一(二)
    2.主刑項下諭知宣告沒收（如附表一編號4 、附表二編號2
    所示）。
二、扣案如附表五編號1 所示之磅秤1 台，屬被告丙○○所有供
    各次販賣前稱重分裝甲基安非他命所用之物，應依毒品危害
    防制條例第19條第1 項規定，在被告丙○○所犯各次販賣第
    二級毒品罪刑項下宣告沒收，並依共同正犯責任共同之原則
    ，分別於被告戊○○、乙○○所犯各該罪刑項下宣告沒收。
三、未扣案之行動電話1 支（含0000000000號SIM 卡）為被告乙○○所有，供其與被告丙○○為事實欄一(一)一及事實欄一(一)
    2.所示聯絡甲基安非他命交易之用，並無證據足認業已滅失
    ，應依毒品危害防制條例第19條第1 項規定，及共同正犯責
    任共同原則，於被告乙○○所犯上開各次販賣第二級毒品罪
    刑項下，及被告丙○○就事實欄一(一)一及事實欄一(一)2.販賣
    第二級毒品罪刑項下，分別宣告沒收，如不能沒收時，應追
    徵其價額（參考最高法院97年度台上字第3258號判決）。
四、共同正犯之犯罪所得為新台幣時，除以實際所得者為限外，
    因係合併計算，且於全部或一部不能沒收時以其財產抵償之
    ，為避免執行時發生重複沒收、抵償之情形，故各共同正犯
    之間係採連帶沒收主義。查被告丙○○與乙○○共同販賣甲
    基安非他命所得各次均為3,000 元，應依毒品危害防制條例
    第19條第1 項之規定，及共同正犯責任共同原則，分別於附
    表一編號1 及編號2 、附表三編號1 及編號2 所示罪刑項下
    諭知販毒所得3,000 元連帶沒收，如全部或一部不能沒收時
    ，以其等財產抵償之。又扣案之附表六編號1 所示之3,000
    元、附表六編號2 所示之金戒指1 只，分別為被告丙○○、
    戊○○及同案被告甲○○於事實欄一(一)一、事實欄一(一)2.所
    示時間共同販賣甲基安非他命所得，應依毒品危害防制條例
    第19條第1 項之規定，及共同正犯責任共同原則，分別於其
    等所犯上開罪刑項下諭知連帶沒收。
五、至於扣案之附表五編號6 所示0000000000號手機，雖為被告
    丙○○販毒所用之物，但為被告丙○○胞弟所有，依法不予
    宣告沒收。其餘扣案分屬被告丙○○、戊○○、甲○○、乙○○所有或持有之物（即附表四編號1 至編號10，附表五編
    號5 、編號7 至編號9 ，附表六編號3 、編號4 ，附表七編
    號1 至編號8 、附表八編號1 所示之物），均與本件販賣或
    轉讓甲基安非他命無關，均不予宣告沒收。
陸、無罪部分：
一、公訴意旨以被告戊○○、乙○○與被告丙○○、甲○○（經
    本院通緝中）基於共同販賣甲基安非他命以營利之犯意聯絡
    ，共組販毒集團，被告戊○○於97年4 月20日、同年6 月28
    日與同案其餘3 名被告（詳如起訴書所載一二三部分），被
    告乙○○則於97年7 月8 日、同年7 月8 日晚上某時與同案
    其餘3 名被告（詳如起訴書所載一四五部分），共同販賣甲
    基安非他命，因認被告戊○○、乙○○均另犯毒品危害防制
    條例第4 條第2 項之販賣第二級毒品罪嫌。
二、按被告未經審判證明有罪確定前，推定其為無罪。犯罪事實
    應依證據認定之，無證據不得認定犯罪事實；不能證明被告
    犯罪者，應諭知無罪之判決，刑事訴訟法第154 條第1 項、
    第2 項、第301 條第1 項定有明文。次按認定不利於被告之
    事實，須依積極證據，苟積極證據不足為不利於被告事實之
    認定時，即應為有利於被告之認定，更不必有何有利之證據
    ；且被告否認犯罪所持之辯解縱屬不能成立，仍非有積極證
    據足以證明其犯罪行為，不能遽為有罪之認定；而認定犯罪
    事實所憑之證據，雖不以直接證據為限，間接證據亦包括在
    內，然而無論直接或間接證據，其為訴訟上之證明，須於通
    常一般之人均不致有所懷疑，而得確信其為真實程度者，始
    得據為有罪之認定，倘其證明尚未達此一程度，而有合理懷
    疑存在時，事實審法院復就其心證上理由予以闡述，敘明其
    如何無從為有罪之確信，因而為無罪之判決，尚不得任意指
    為違法，此分別有最高法院30年上字第816 號判例、30年上
    字第1831號判例、76年台上字第4986號判例可資參照。
三、公訴人認被告戊○○、乙○○有上述販賣第二級毒品甲基安
    非他命之犯行，無非係以被告丙○○、甲○○於警詢及偵查
    中之證詞為論據。然查：
    (一)按，以自己共同犯罪之意思，實行構成要件或構成要件以
      外之行為；或以幫助他人犯罪之意思，實行構成要件之行
      為者，均為共同正犯，因此論以共同正犯，對其具有何種
      犯罪之意思，及實行何種犯罪行為，應依證據證明之；又
      以自己共同犯罪之意思，事先同謀之同謀共同正犯，因其
      並未實行犯罪行為，僅係以其參與犯罪之謀議，為其犯罪
      構成要件之要素，故對其係如何參與犯罪之謀議，亦應說
      明所憑之證據（參最高法院97年度台上字第4317號判決）
      。同謀共同正犯，因其並未參與犯罪構成要件之實施行為
      ，僅係以其參與犯罪之謀議為其犯罪構成要件之要素，須
      以嚴格之證據證明其參與謀議（參最高法院97年度台上字
      第732 號判決）。
    (二)公訴意旨認被告戊○○於97年4 月20日、同年6 月28日與
      同案其餘3 名被告，被告乙○○則於97年7 月8 日、同年
      7 月8 日晚上某時與同案其餘3 名被告有起訴書所載共同
      販賣甲基安非他命之犯行，均屬共犯結構，並敘明毒品來
      源及分工情形，固非無見。惟就上開起訴事實所認定未有
      行為分擔之被告，欲認其就其他被告所有起訴犯行有共犯
      關係，依上述原則，應由公訴人證明渠等就該等未參與犯
      行有謀議。然依公訴人所舉之上列證據，證人即同案被告
      丙○○係證述：我請乙○○或甲○○送至約定地點給購買
      毒品之人，有時透過戊○○購買毒品等語，證人即甲○○
      則證稱：我知道乙○○有幫丙○○運送毒品等語，均不能
      證明被告戊○○、乙○○就其未參與上列販毒部分有事先
      謀議。
    (三)再者，被告戊○○、乙○○自始否認與其他被告共犯上開
      販賣甲基安非他命之犯行，則被告戊○○、乙○○對於其
      等未參與之上開犯行，如何具有販賣甲基安非他命營利之
      謀議？謀議犯罪之範圍如何？實施正犯所為之犯罪行為是
      否在「同謀」之範圍內？公訴人均無法證明。此外，本院
      查無積極證據足資證明被告戊○○、乙○○有何公訴人所
      指訴上開販賣甲基安非他命之犯行，則被告是否確有本件
      公訴人所指之犯行，本院認為存有合理之懷疑，尚無從形
      成被告戊○○、乙○○有罪論斷之確信。揆諸首揭法律規
      定與說明，既無足夠證據確信公訴意旨之指訴為真實，不
      能證明被告二人犯罪，本院自應就被告戊○○被訴於97年
      4 月20日、同年6 月28日犯販賣第二級毒品部分，以及被
      告乙○○被訴於97年7 月8 日、同年7 月8 日晚上某時犯
      販賣第二級毒品部分，均諭知無罪。
據上論斷，應依刑事訴訟法第299 條第1 項前段、第301 條第1
項，毒品危害防制條例第4 條第2 項、第8 條第2 項、第18條第
1 項前段、第19條第1 項，刑法第11條、第28條、第51條第5 款
，判決如主文。
中    華    民    國    98    年    5     月    27    日
                  刑事第七庭  審判長法  官  陳  箐
                                    法  官  莊珮君
                                    法  官  楊佩蓉
以上正本證明與原本無異。
如不服本判決應於收受送達後十日內向本院提出上訴書狀，並應
敘述具體理由；其未敘述上訴理由者，應於上訴期間屆滿後二十
日內向本院補提理由書（均須按他造當事人之人數附繕本）「切
勿逕送上級法院」。
中    華    民    國    98    年    5     月    27    日
                                    書記官  蕭家玲
附錄本案論罪科刑法條全文：
毒品危害防制條例第4 條第2 項
製造、運輸、販賣第二級毒品者，處無期徒刑或7 年以上有期徒
刑，得併科新臺幣7 百萬元以下罰金。
毒品危害防制條例第8 條第2 項
轉讓第二級毒品者，處6 月以上5 年以下有期徒刑，得併科新臺
幣70萬元以下罰金。
附表一
┌──┬───────────────────────┬──────┐
│編號│           被告丙○○宣告刑之主文             │相關犯罪事實│
├──┼───────────────────────┼──────┤
│ １ │丙○○共同販賣第二級毒品，處有期徒刑柒年陸月。│犯罪事實一(一)│
│    │扣案即附表五編號一所示之磅秤壹台沒收。未扣案之│1.          │
│    │行動電話壹支（含0000000000號SIM卡）沒收，如不 │            │
│    │能沒收時，應追徵其價額。共同販賣毒品所得之新臺│            │
│    │幣仟元應與乙○○連帶沒收，如全部或一部不能沒│            │
│    │收時，以其與乙○○之財產連帶抵償之。          │            │
├──┼───────────────────────┼──────┤
│ ２ │丙○○共同販賣第二級毒品，處有期徒刑柒年陸月。│犯罪事實一(一)│
│    │扣案即附表五編號一所示之磅秤壹台沒收。未扣案之│2.          │
│    │行動電話壹支（含0000000000號SIM 卡）沒收，如不│            │
│    │能沒收時，應追徵其價額。共同販賣毒品所得之新臺│            │
│    │幣仟元應與乙○○連帶沒收，如全部或一部不能沒│            │
│    │收時，以其與乙○○之財產連帶抵償之。          │            │
├──┼───────────────────────┼──────┤
│ ３ │丙○○共同販賣第二級毒品，處有期徒刑柒年陸月。│犯罪事實一(二)│
│    │扣案即附表五編號一所示之磅秤壹台沒收。扣案即附│1.          │
│    │表六編號一所示共同販賣毒品所得新臺幣仟元應與│            │
│    │戊○○、甲○○連帶沒收。                      │            │
├──┼───────────────────────┼──────┤
│ ４ │丙○○共同販賣第二級毒品，處有期徒刑柒年陸月。│犯罪事實一(二)│
│    │扣案即附表五編號二至編號四所示之甲基安非他命│2.          │
│    │包均沒收銷燬之。扣案之上開毒品之外包裝、附表五│            │
│    │編號一所示之磅秤壹台均沒收。扣案即附表六編號二│            │
│    │所示共同販賣毒品所得金戒指壹只應與戊○○、王文│            │
│    │杰連帶沒收。                                  │            │
├──┼───────────────────────┼──────┤
│ ５ │丙○○轉讓第二級毒品，處有期徒刑壹年伍月。    │犯罪事實二  │
└──┴───────────────────────┴──────┘
附表二
┌──┬───────────────────────┬──────┐
│編號│            被告戊○○宣告刑之主文            │相關犯罪事實│
├──┼───────────────────────┼──────┤
│ １ │戊○○共同販賣第二級毒品，處有期徒刑柒年貳月。│犯罪事實一(二)│
│    │扣案即附表五編號一所示之磅秤壹台沒收。扣案即附│1.          │
│    │表六編號一所示共同販賣毒品所得新臺幣仟元應與│            │
│    │丙○○、甲○○連帶沒收。                      │            │
├──┼───────────────────────┼──────┤
│ ２ │戊○○共同販賣第二級毒品，處有期徒刑柒年貳月。│犯罪事實一(二)│
│    │扣案即附表五編號二至編號四所示之甲基安非他命│2.          │
│    │包均沒收銷燬之。扣案之上開毒品之外包裝、附表五│            │
│    │編號一所示之磅秤壹台沒收。扣案即附表六編號二所│            │
│    │示共同販賣毒品所得金戒指壹只應與丙○○、甲○○│            │
│    │連帶沒收。                                    │            │
└──┴───────────────────────┴──────┘
附表三
┌──┬───────────────────────┬──────┐
│編號│            被告乙○○宣告刑之主文            │相關犯罪事實│
├──┼───────────────────────┼──────┤
│ １ │乙○○共同販賣第二級毒品，處有期徒刑柒年貳月。│犯罪事實一(一)│
│    │扣案即附表五編號一所示之磅秤壹台沒收。未扣案之│1.          │
│    │行動電話壹支（含0000000000號SIM 卡）沒收，如不│            │
│    │能沒收時，應追徵其價額。共同販賣毒品所得新臺幣│            │
│    │仟元應與丙○○連帶沒收。                    │            │
├──┼───────────────────────┼──────┤
│ ２ │乙○○共同販賣第二級毒品，處有期徒刑柒年貳月。│犯罪事實一(一)│
│    │扣案即附表五編號一所示之磅秤壹台沒收。行動電話│2.          │
│    │壹支（含0000000000號SIM 卡）沒收，如不能沒收時│            │
│    │，應追徵其價額。共同販賣毒品所得新台幣仟元應│            │
│    │與丙○○連帶沒收。                            │            │
└──┴───────────────────────┴──────┘
附表四（警方於97年7 月8 日22時許在高雄市○○區○○路108
號8樓 之4 被告戊○○住處查扣之物）
┌──┬─────────┬──┬──┬───┬────────┐
│編號│物品名稱          │單位│數量│所有人│備註            │
│    │                  │    │    │      │                │
├──┼─────────┼──┼──┼───┼────────┤
│１  │甲基安非他命      │包  │1   │戊○○│與本案無關      │
│    │                  │    │    │      │標示毛重：0.99公│
│    │                  │    │    │      │克，經高醫檢驗結│
│    │                  │    │    │      │果含第二級毒品甲│
│    │                  │    │    │      │基安非他命成分，│
│    │                  │    │    │      │驗前淨重0.757公 │
│    │                  │    │    │      │克，驗後淨重0.75│
│    │                  │    │    │      │5 公克（見院卷一│
│    │                  │    │    │      │第94頁）        │
├──┼─────────┼──┼──┤      ├────────┤
│２  │甲基安非他命      │包  │1   │      │與本案無關      │
│    │                  │    │    │      │標示毛重：0.33公│
│    │                  │    │    │      │克，經高醫檢驗結│
│    │                  │    │    │      │果含第二級毒品甲│
│    │                  │    │    │      │基安非他命成分，│
│    │                  │    │    │      │驗前淨重0.114公 │
│    │                  │    │    │      │克，驗後凈重0.11│
│    │                  │    │    │      │2公克（見院卷一 │
│    │                  │    │    │      │第95頁）        │
├──┼─────────┼──┼──┤      ├────────┤
│３  │安非他命吸食器    │個  │1   │      │與本案無關      │
│    │                  │    │    │      │                │
├──┼─────────┼──┼──┤      │                │
│４  │電子磅秤          │台  │1   │      │                │
├──┼─────────┼──┼──┤      │                │
│５  │鏟管              │支  │3   │      │                │
├──┼─────────┼──┼──┤      │                │
│６  │多功能調理機      │台  │1   │      │                │
├──┼─────────┼──┼──┤      │                │
│７  │ZIKOM手機IMEI：   │具  │1   │      │                │
│    │000000000000000   │    │    │      │                │
│    │（內含SIM卡0000000│    │    │      │                │
│    │170）             │    │    │      │                │
├──┼─────────┼──┼──┤      │                │
│８  │NOKIA手機         │具  │1   │      │                │
│    │000000000000000   │    │    │      │                │
│    │（內含SIM卡0000000│    │    │      │                │
│    │104）             │    │    │      │                │
├──┼─────────┼──┼──┤      │                │
│９  │易利信手機        │具  │1   │      │                │
│    │0000000000000000  │    │    │      │                │
├──┼─────────┼──┼──┤      │                │
│１０│糖粉              │包  │1   │      │                │
└──┴─────────┴──┴──┴───┴────────┘
附表五（警方於97年7 月8 日23時許持搜索票在高雄市鼓山區○○○○路21號4 樓被告丙○○住處查扣之物）
┌──┬────────┬───┬──┬───┬──────┬────────────┐
│編號│物品名稱        │單位  │數量│所有人│沒收或沒收銷│備註                    │
│    │                │      │    │（持有│燬之依據    │                        │
│    │                │      │    │人）  │            │                        │
├──┼────────┼───┼──┼───┼──────┼────────────┤
│１  │磅秤            │台    │1   │丙○○│毒品危害防治│丙○○所有供秤量販賣之毒│
│    │                │      │    │      │條例第19條第│品所用之物（見院卷一第13│
│    │                │      │    │      │1項         │1頁）                   │
├──┼────────┼───┼──┤      ├──────┼────────────┤
│２  │甲基安非他命    │包    │1   │      │毒品危害防治│標示毛重：37.8公克（3包 │
│    │                │      │    │      │條例第18條第│之1）經高醫檢驗結果含第 │
│    │                │      │    │      │1項前段     │二級毒品甲基安非他命成分│
│    │                │      │    │      │            │，驗前淨重34.44公克，驗 │
│    │                │      │    │      │            │後淨重34.438公克（見院卷│
│    │                │      │    │      │            │一第98頁）              │
├──┼────────┼───┼──┤      ├──────┼────────────┤
│３  │甲基安非他命    │包    │1   │      │毒品危害防治│標示毛重：4.3 公克（3 包│
│    │                │      │    │      │條例第18條第│之2 ）經高醫檢驗結果含第│
│    │                │      │    │      │1項前段     │二級毒品甲基安非他命成分│
│    │                │      │    │      │            │，驗前淨重3.55公克，驗後│
│    │                │      │    │      │            │淨重3.548公克（見院卷一 │
│    │                │      │    │      │            │第99頁                  │
│    │                │      │    │      │            │）                      │
├──┼────────┼───┼──┤      ├──────┼────────────┤
│４  │甲基安非他命    │包    │1   │      │毒品危害防治│標示毛重：0.4 公克（3 包│
│    │                │      │    │      │條例第18條第│之3 ）                  │
│    │                │      │    │      │1項前段     │經高醫檢驗結果含第二級毒│
│    │                │      │    │      │            │品甲基安非他命成分，驗前│
│    │                │      │    │      │            │淨重0.094 公克，驗後淨重│
│    │                │      │    │      │            │0.092 公克（見院卷一第10│
│    │                │      │    │      │            │0 頁）                  │
├──┼────────┼───┼──┼───┼──────┼────────────┤
│５  │安非他命吸食器  │組    │1   │      │以下均不予諭│與本案無關              │
├──┼────────┼───┼──┤      │知沒收      ├────────────┤
│６  │摩托羅拉手機    │具    │1   │      │            │丙○○胞弟所有、為丙○○│
│    │000000000000000 │      │    │      │            │販毒聯絡所用之物（見院卷│
│    │（內含SIM 卡0918│      │    │      │            │一之一第131頁）         │
│    │905501）        │      │    │      │            │                        │
├──┼────────┼───┼──┤      │            ├────────────┤
│７  │摩托羅拉手機    │具    │1   │      │            │與本案無關              │
│    │000000000000000 │      │    │      │            │                        │
│    │（內含SIM卡0917 │      │    │      │            │                        │
│    │734780）        │      │    │      │            │                        │
├──┼────────┼───┼──┤      │            ├────────────┤
│８  │LG手機          │具    │1   │      │            │與本案無關              │
│    │00000000000000  │      │    │      │            │                        │
│    │（內含SIM卡0955 │      │    │      │            │                        │
│    │744006）        │      │    │      │            │                        │
├──┼────────┼───┼──┤      │            ├────────────┤
│９  │包裝紙          │張    │15  │      │            │與本案無關（見院卷一之一│
│    │                │      │    │      │            │第131頁）               │
└──┴────────┴───┴──┴───┴──────┴────────────┘
附表六（警方於97年7 月9 日11時50分在高雄市○○區○○路1
號15樓之1 被告甲○○住處查扣之物）
┌──┬──────────┬──┬──┬───┬──────┬───────────┐
│編號│物品名稱            │單位│數量│所有人│沒收依據    │備註                  │
│    │                    │    │    │（持有│            │                      │
│    │                    │    │    │人）  │            │                      │
├──┼──────────┼──┼──┼───┼──────┼───────────┤
│１  │現金                │元  │3000│甲○○│毒品危害防制│事實欄一(二)1.販毒所得（│
│    │                    │    │    │      │條例第19條第│見警卷二第5頁）       │
│    │                    │    │    │      │1 項        │                      │
├──┼──────────┼──┼──┤      ├──────┼───────────┤
│２  │金戒指              │只  │1   │      │毒品危害防制│事實欄一(二)2.販毒所得（│
│    │                    │    │    │      │條例第19條第│見警卷二第5頁）       │
│    │                    │    │    │      │1 項        │                      │
├──┼──────────┼──┼──┤      ├──────┼───────────┤
│３  │手機（SONYERICSSON）│支  │1   │      │不予宣告沒收│與本案無關            │
│    │IMEI                │    │    │      │            │                      │
│    │00000000000000000   │    │    │      │            │                      │
├──┼──────────┼──┼──┤      ├──────┼───────────┤
│４  │手機（SONYERICSSON）│支  │1   │      │不予宣告沒收│與本案無關            │
│    │IMEＺ 000000000000000│    │    │      │            │                      │
└──┴──────────┴──┴──┴───┴──────┴───────────┘
附表七（警方於97年7 月9 日11時50分至高雄市○○區○○路1
號15樓之1 被告甲○○住處執行搜索時，被告甲○○將黑色手提
袋1 只丟擲於上開地點隔壁棟大樓頂樓，經警帶同被告甲○○至
上開頂樓查扣之物）
┌──┬─────────┬──┬──┬───┬──────┐
│編號│物品名稱          │單位│數量│所有人│備註        │                      │
├──┼─────────┼──┼──┼───┼──────┤
│１  │甲基安非他命      │包  │1   │甲○○│與本案無關  │                      │
│    │                  │    │    │      │標示毛重：35│                      │
│    │                  │    │    │      │.1 公克（3  │                      │
│    │                  │    │    │      │包之1）     │                      │
│    │                  │    │    │      │經高醫檢驗結│                      │
│    │                  │    │    │      │果含第二級毒│                      │
│    │                  │    │    │      │品甲基安非他│                      │
│    │                  │    │    │      │命成分，驗前│                      │
│    │                  │    │    │      │淨重32.549  │                      │
│    │                  │    │    │      │公克，驗後淨│                      │
│    │                  │    │    │      │重32.547 公 │                      │
│    │                  │    │    │      │克（見院卷一│                      │
│    │                  │    │    │      │第89頁）    │                      │
├──┼─────────┼──┼──┤      ├──────┤
│２  │甲基安非他命      │包  │1   │      │與本案無關  │                      │
│    │                  │    │    │      │毛重0.602公 │                      │
│    │                  │    │    │      │克（3包之2）│                      │
│    │                  │    │    │      │經高醫檢驗結│                      │
│    │                  │    │    │      │果含第二級毒│                      │
│    │                  │    │    │      │品甲基安非他│                      │
│    │                  │    │    │      │命成分，驗前│                      │
│    │                  │    │    │      │淨重0.30公克│                      │
│    │                  │    │    │      │，驗後淨重0.│                      │
│    │                  │    │    │      │302公克（見 │                      │
│    │                  │    │    │      │院卷一第90頁│                      │
│    │                  │    │    │      │）          │                      │
├──┼─────────┼──┼──┤      ├──────┤
│３  │甲基安非他命      │包  │1   │      │與本案無關  │                      │
│    │                  │    │    │      │毛重0.740 公│                      │
│    │                  │    │    │      │克（3 包之3 │                      │
│    │                  │    │    │      │）          │                      │
│    │                  │    │    │      │經高醫檢驗結│                      │
│    │                  │    │    │      │果含第二級毒│                      │
│    │                  │    │    │      │品甲基安非他│                      │
│    │                  │    │    │      │命成分，驗前│                      │
│    │                  │    │    │      │淨重0.40公克│                      │
│    │                  │    │    │      │，驗後淨重0.│                      │
│    │                  │    │    │      │406公克（見 │                      │
│    │                  │    │    │      │院卷一第91頁│                      │
│    │                  │    │    │      │）          │                      │
├──┼─────────┼──┼──┤      ├──────┤
│４  │安非他命吸食玻璃球│個  │1   │      │與本案無關  │                      │
│    │（內含殘渣）      │    │    │      │            │                      │
│    │                  │    │    │      │            │                      │
│    │                  │    │    │      │            │                      │
│    │                  │    │    │      │            │                      │
├──┼─────────┼──┼──┤      │            │
│５  │電子磅秤          │台  │1   │      │            │
├──┼─────────┼──┼──┤      │            │
│６  │夾鏈袋            │包  │5   │      │            │
├──┼─────────┼──┼──┤      │            │
│７  │鏟管              │支  │1   │      │            │
├──┼─────────┼──┼──┤      │            │
│８  │黑色手提包        │只  │1   │      │            │
└──┴─────────┴──┴──┴───┴──────┘
附表八（警方於97年7 月9 日16時25分在台南市○○區○○街9
巷29號5 樓之2 對被告乙○○附帶搜索查扣之物）
┌──┬─────────┬──┬──┬───┬──────┐
│編號│物品名稱          │單位│數量│所有人│備註        │                      │
│    │                  │    │    │      │            │                      │
├──┼─────────┼──┼──┼───┼──────┤
│１  │風尚牌手機（IMEI：│支  │1   │乙○○│與本案無關  │                      │
│    │000000000000000 ，│    │    │      │            │                      │
│    │門號：0000000000）│    │    │      │            │                      │
└──┴─────────┴──┴──┴───┴──────┘


司法院資訊處製作；財團法人民間司法改革基金會備份。
